臺灣臺南地方法院民事裁定
110年度小上字第68號
上  訴  人  豐恩醫養股份有限公司附設私立台南市常樂居家長
            照機構  
法定代理人  蔡青純  



被上訴人    石陞福  
訴訟代理人  石陞祿  
上列當事人間請求給付租金事件，上訴人對於民國110年11月11
日本院臺南簡易庭110年度南小字第1441號第一審判決提起上訴
，本院裁定如下：
    主  文
上訴駁回。
第二審訴訟費用新臺幣1,500元由上訴人負擔。
    理  由
一、上訴意旨略以：被上訴人應依兩造之租賃契約請求租金，無
    權請求年繳打折之房租差額，且上訴人提前解約願意給付違
    約金，被上訴人又額外請求整年度租金，顯失公允；原判決
    認「...原告（即被上訴人）稱被告（即上訴人）當時已簽
    訂長約換取降低租金之手段，為租賃市場常見之談判手段..
    .」為論據，與實情不符；原判決又認「...該約定內容並未
    對租賃市場之兩造之市場經濟地位衡平有所影響...」，惟
    被上訴人為專業及臺南在地人士，上訴人非本地人，來臺南
    設立分點承攬政府長照業務，實無「地位衡平」；況調解程
    序及一審審理過程被上訴人慣於訴訟，難謂有「地位衡平」
    ；原判決為上訴人敗訴之理由，有以「被告（即上訴人）主
    張係與原告（即被上訴人）合意終止租約，並無違約...無
    原告同意合意終止租約之內容，被告主張其未違約，自不足
    採」，惟被上訴人已主動代尋新出租標的予上訴人，若不同
    意，早已警告上訴人，被上訴人明有默許之事實等語。並聲
    明：㈠原判決廢棄。㈡被上訴人在第一審之訴駁回。㈢第一、
    二審訴訟費用由被上訴人負擔。
二、按對於小額程序之第一審裁判之上訴，非以其違背法令為理
    由，不得為之；其上訴狀內應記載上訴理由，並表明原判決
    所違背之法令及其具體內容，暨依訴訟資料可認為原判決有
    違背法令之具體事實，民事訴訟法第436條之24第2項、第43
    6條之25分別定有明文。又依民事訴訟法第436條之32第2項
    準用同法第468條及第469條第1款至第5款規定，所謂判決違
    背法令，係指判決不適用法規或適用不當者而言，且判決有
    同法第469條第1款至第5款情形之一者，為當然違背法令。
    而依民事訴訟法第436條之32第2項規定，第469條第6款之判
    決不備理由或理由矛盾之當然違背法令於小額事件之上訴程
    序並不準用。是小額事件中所謂違背法令，並不包含認定事
    實錯誤、取捨證據不當或就當事人提出之事實或證據疏於調
    查或漏未斟酌之判決不備理由情形。
三、經查：本件訴訟標的金額為新臺幣（下同）100,000元以下
    ，依民事訴訟法第436條之8第1項規定，應適用小額訴訟程
    序，揆諸首揭說明，上訴人非以原判決違背法令為由不得提
    起上訴，且上訴理由依法須表明原判決所違背之法令及其具
    體內容，暨依訴訟資料可認為原判決有違背法令之具體事實
    ，始符合上訴程式。然本件上訴狀所指摘內容均為原審認定
    事實不當，並非小額事件中所謂違背法令事由，要難認上訴
    人對於原判決如何違背法令已有具體之指摘。是依前揭說明
    ，應認其上訴為不合法，爰逕以裁定駁回。
四、本件第二審訴訟費用依民事訴訟法第436條之32第1項準用同
    法第436條之19第1項確定其數額為1,500元，並依民事訴訟
    法第78條規定，應由上訴人負擔。
五、據上論結，本件上訴為不合法，依民事訴訟法第436條之32
    第1、2項、第444條第1項前段、第436條之19第1項、第95條
    、第78條，裁定如主文。
中　　華　　民　　國　　110 　年　　12　　月　　23　　日
                  民事第三庭  審判長法　官　黃聖涵
                                    
　　　　　　　　　　　　　　　　　　法　官  林勳煜
　　　　　　　　　　　　　　　　　　
　　　　　　　　　　　　　　　　　　法  官  施介元
以上正本係照原本作成。
本裁定不得抗告。
中　　華　　民　　國　　110 　年　　12　　月　　23　　日
                                   書記官  曾怡嘉